# 关于公司债券回购后注销的会计处理问题

提问人：Grace齐 时间：2021-06-13 23:17:20
陈版主：
您好！想咨询您一下关于低价回购公司发行的债券，然后进行注销处理的问题。请问账务处理中是否可以将公司低价回购部分债券对应的回购价与回购部分对应的账面价值的差额确认为投资收益？（其中，将要注销的部分债券为公司子公司持有）。

回答人：chenyiwei
公司低价回购部分债券对应的回购价与回购部分对应的账面价值的差额，在确保回购价格公允的前提下，可以作为金融负债终止确认损益，列入投资收益。
如果有证据表明回购价格不公允的，则回购价格与公允价值之间的差额应按权益性交易原则处理。